# 请教陈总：资产负债表日后收到股权转让款，可否作为调整事项？

提问人：瓜友 melonmate 时间：2021-11-19 14:32:35
案例背景：
公司拟向第三方出售一子公司，根据准则对购买日判断，一般应同时满足五个条件，其中条件之一是“购买方已支付了购买价款的大部分（一般应超过 50 ％），并且有能力支付剩余款项。”
截止 11 月 30 日，其余条件均满足，但因为购方面短期的流动性紧缺，导致其只在 11 月 30 日支付了20%左右的股权转让款。同时购买方承诺在资产负债表日后事项期间（比如次年 1 至 2 月）支付30%至50%款项，在次年 7 月份前支付完剩余的款项。
随后在资产负债表日后至财务报告批准报出日之间，公司确实收到了购买方支付的股权转让款，且累计收到的款项超过50%。
问题：
公司在资产负债表日后至财务报告批准报出日之间收到了购买方支付的股权转让款，是否属于资产负债表日后调整事项，进而可以在报告期确认股权转让事项，且将购买日确定为 11 月 30 日？

回答人：chenyiwei
“公司在资产负债表日后至财务报告批准报出日之间收到了购买方支付的股权转让款”其本身不是资产负债表日后调整事项。
但是，要关注过于强调“付款超过50%”是否合理？可参考：《中审众环研究 2020 》之“问题3-2-17（“付款超过50%”条款对合并日或购买日确定的影响问题）”。